臺灣雲林地方法院民事裁定
111年度聲字第47號
聲  請  人  邱玲玲  
代  理  人  莊玹寧律師
聲請人與相對人黃秋慧間請求返還出資額事件（本院111年度重
訴字第14號），聲請人聲請交付法庭錄音光碟，本院裁定如下：
    主  文
聲請人於繳納費用後，准予交付本院111年度重訴字第14號返還
出資額事件本院於民國111年8月17日言詞辯論期日之法庭錄音光
碟。
聲請人就前項所示錄音光碟內容，不得散布、公開播送，或為非
正當目的使用。
聲請費用由聲請人負擔。
    理  由
一、聲請人聲請意旨：聲請人爲鈞院111年度重訴字第14號返還
    出資額事件之原告，因對造當日詢問證人羅家逸時與證人略
    有衝突，對話量多，書記官為此節錄部分重點記載於筆錄，
    惟記載內容如筆錄第6頁第18行：「錢是我領回去，其餘不
    讓我過問，所以我們家的土地才會被拍賣。」等語，乃是羅
    家逸表示其父羅復飄與人資金往來多半基於信任而不簽借據
    收據，導致遭其他有心人士以羅復飄未還款為由拍賣其土地
    ，是以羅復飄土地被拍賣實與原告及本案無關。為免旁生枝
    節及核對本案於民國111年8月17日之言詞辯論筆錄，爰聲請
    交付上開期日之法庭錄音光碟等語。
二、按當事人及依法得聲請閱覽卷宗之人，因主張或維護其法律
    上利益，得於開庭翌日起至裁判確定後6個月內，繳納費用
    聲請法院許可交付法庭錄音或錄影內容。又持有法庭錄音、
    錄影內容之人，就所取得之錄音、錄影內容，不得散布、公
    開播送，或為非正當目的之使用，法院組織法第90條之1第1
    項前段、第90條之4第1項分別定有明文。次按當事人及依法
    得聲請閱覽卷宗之人，因主張或維護其法律上利益，聲請交
    付法庭錄音或錄影內容時，應敘明理由，由法院為許可與否
    之裁定。第1項聲請經法院裁定許可者，每張光碟應繳納費
    用新臺幣（下同）50元。法庭錄音錄影及其利用保存辦法第
    8條第1項、第3項亦有明文。
三、經查，聲請人為本院111年度重訴字第14號返還出資額事件
    之當事人，為依法得聲請閱覽卷宗之人，且其聲請合於前揭
    規定之期限；復據聲請人敘明聲請交付法庭錄音以維護其本
    件訴訟法律上利益之理由，核與法院組織法第90條之1之規
    定尚無不合，應予准許。又聲請人依法就取得之法庭數位錄
    音光碟內容，不得散布、公開播送，或為非正當目的使用，
    違反前揭規定者，依法院組織法第90條之4第1項、第2項前
    段規定，由行為人之住所、居所，或營業所、事務所所在地
    之地方法院處3萬元以上30萬元以下罰鍰，併特予裁示，以
    促其注意遵守。
四、據上論結，本件聲請為有理由，爰裁定如主文。　　
中　　華　　民　　國　　111 　年　　9 　　月　　8 　　日
                  民事第一庭    法  官  楊昱辰

以上正本係照原本作成。
如對本裁定抗告須於裁定送達後10日內向本院提出抗告狀，並應
繳納抗告費新台幣1,000 元。
中　　華　　民　　國　　111 　年　　9 　　月　　8 　　日
                                書記官　陳玉珮